【裁判字號】    89,上易,337
【裁判日期】    890316
【裁判案由】    贓物
【裁判全文】
臺灣高等法院刑事判決                            八十九年度上易字第三三七號
    上  訴  人
    即  被  告  乙○○
右上訴人因贓物案件，不服臺灣板橋地方法院八十八年度易字第三七四０號，中華民
國八十八年十一月三十日第一審判決（起訴案號：臺灣板橋地方法院檢察署八十八年
度偵字第一八一０六號）提起上訴，本院判決如左：
    主  文
上訴駁回。
    事實及理由
一、本案經本院審理結果，認第一審以上訴人即被告乙○○犯刑法第三百四十九條第
    一項之收受贓物罪，判處有期徒刑十月，認事用法及量刑均無不當，應予維持，
    並引用第一審判決書記載之事實、證據及理由（如附件）。
二、被告上訴意旨略以：伊僅向綽號「阿宏」者借一部輕型機車，但不知是贓車，另
    一部重型機車則與伊無關，係警察在伊家巷口發現，要伊一併承認云云。惟查：
    (一)被告自警訊以迄原審審理時，均供稱綽號「阿宏」者借予二部機車，從未言及
      其中一部重型機車非「阿宏」所借。
    (二)車牌ＤＱＵ─五一九號輕型機車係車主甲○○於八十八年七月四日凌晨，在台
      北縣板橋市○○路四七號前失竊，而車牌ＧＦＧ─八四八號重型機車係車主丙○○於八十八年七月二十三日凌晨三時許，在台北縣板橋市○○路一三七巷四
      號前失竊等情，業據被害人甲○○、丙○○警訊時陳述甚詳，復有「車輛竊盜
      、車牌失竊資料個別查詢報表─查詢車輛認可資料」及贓物認領保管單各二紙
      附卷足資佐證，故前揭機車係屬來路不明之贓物，當可認定。復查被告自承不
      知綽號「阿宏」之人姓名、年籍、住所等，顯見交情並非深厚，是「阿宏」之
      人何以先後二次將上開二部機車交其保管騎用，已屬可疑，況被告與「阿宏」
      並未約定返還時間、返還方式，且被告無故收受上開機車二部，亦未檢視行車
      執照，或其他車籍資料等，亦據被告供承在卷，更與常情有違，是被告辯稱不
      知是贓車云云，顯不足採。
    (三)綜上所述，被告之上訴，核無理由，應予駁回。
據上論結，應依刑事訴訟法第三百七十三條、第三百六十八條，判決如主文。
本案經檢察官洪威華到庭執行職務。
中     華     民     國    八十九   年       三       月      十六      日
       臺灣高等法院刑事第四庭
                                 審判長法  官  蔡  永  昌
                                       法  官  陳  榮  和
                                       法  官  李  得  灶
右正本證明與原本無異。
不得上訴。
                                       書記官  廖  艷  莉
中     華     民     國    八十九   年       三       月      十七      日
附錄：本案論罪科刑法條全文
刑法第三百四十九條第一項：
收受贓物者，處三年以下有期徒刑、拘役或五百元以下罰金。
附件：
臺灣板橋地方法院刑事判決                        八十八年度易字第三七四號
    公  訴  人  臺灣板橋地方法院檢察署檢察官
    被      告  乙○○  男三十三歲（民國○○○年○月○○日生）
                        身分證統一編號：Ｚ000000000號
                        住台北縣板橋市○○街五十一巷一弄二號一樓
右列被告因贓物案件，經檢察官提起公訴（八十八年度偵字第一八一０六號），本院
判決如左：
    主  文
乙○○連續收受贓物，處有期徒刑拾月 。
    事  實
一、乙○○基於概括之犯意，明知不詳姓名年籍綽號「阿宏」之男子，先後於民國八
    十八年七月五日晚間，在台北縣中和市○○路與員山路口，所交付車牌ＤＱＵ─
    五一九號輕型機車（甲○○所有，於八十八年七月四日凌晨，在台北縣板橋市○○路四七號前遭竊），及於八十八年七月二十四日許，在台北縣板橋市○○路所
    交付車牌ＧＦＧ─八四八號重型機車（丙○○所有，於八十八年七月二十三日凌
    時三時許，在台北縣板橋市○○路一三七巷四號前遭竊），均屬來歷不明之贓物
    ，竟連續仍予以收受，供己騎用。嗣於同年七月二十六日下午六時許，在台北縣
    板橋市○○街四九巷一弄三一號三樓，為警查獲。
二、案經台北市政府警察局萬華分局移送臺灣板橋地方法院檢察署檢察官偵查起訴。
    理  由
一、訊據被告乙○○除對於贓物認識一節外，餘均供承右揭事實不諱。又查，車牌Ｄ
    ＱＵ─五一九號輕型機車係車主甲○○於八十八年七月四日凌晨，在台北縣板橋
    市○○路四七號前失竊，而車牌ＧＦＧ─八四八號重型機車係車主丙○○於八十
    八年七月二十三日凌晨三時許，在台北縣板橋市○○路一三七巷四號前失竊等情
    ，業據被害人甲○○、丙○○警訊時陳述甚明，復有「車輛竊盜、車牌失竊資料
    個別查詢報表─查詢車輛認可資料」及贓物認領保管單各二紙附卷足資佐證。故
    前揭機車係屬來路不明之贓物，當可是認。次按被告自承不知名為綽號「阿宏」
    之人詳細年籍、住所，顯見交情並非深厚，是「阿宏」之人何以先後二次將上開
    二部機車交其保管騎用，已屬有疑，況被告與「阿宏」並未約定返還時間、返還
    方式，且被告無故收受上開機車二部，亦未檢視行車執照，或其他車籍資料等，
    亦據被告供承在卷，更在在與常情有違，復且參諸被告於警訊中陳稱該二部機車
    係「阿宏」於八十八年七月五日或六號在板橋市○○路連車及鑰匙併交付其騎用
    云云（偵查卷第九頁），至本院始吐實為事實欄所載時日先後收受（按車牌ＧＦ
    Ｇ─八四八號重型機車，係於八十八年七月二十三日凌晨三時許，茲如前述，是
    被告斷無於八十八年七月五日或六日即能收受之理，自以其於本院所述為實），
    益證其前隱匿之情。綜上所述，參互印證，被告所辯無贓物認識云云，不足採信
    ，本件事證已甚明確，被告犯行洵堪認定。
二、核被告收受贓物，所為係犯刑法第三百四十九條第一項之收受贓物罪。被告先後
    二次犯行，時間緊接，所犯罪名相同，顯係出於概括之犯意為之，為連續犯，應
    依刑法第五十六條之規定以一罪論並加重其刑。公訴人誤被告二部贓車係同時收
    受，僅屬一行為之為單純一罪，尚有誤會，併此敘明。爰審酌被告連續收受他人
    竊取之物，使得追贓不易，助長竊盜之風，及其他品行、素行，犯罪之動機、目
    的、手段、所生危害、犯罪後態度等一切情狀，量處如主文所示之刑。至扣案鑰
    匙二支，與被告所犯收受贓物犯行無涉，本院礙難為沒收之諭知，附此說明。
據上論斷，應依刑事訴訟法第二百九十九條第一項前段，刑法第三百四十九條第一項
、第五十六條，罰金罰鍰提高標準條例第一條前段，判決如主文。
本案經檢察官方伯勳到庭執行職務。
中      華      民      國      八十八    年    十一    月    三十      日
                                      臺灣板橋地方法院刑事第三庭
                                          法  官  許  仕  楓
右正本證明與原本無異
如不服本判決應於送達後十日內向本院提出上訴狀
                                          書記官  強  梅  芳
中      華      民      國      八十八    年    十一    月    三十      日
附錄本案論罪科刑法條全文：
刑法第三百四十九條第一項：收受贓物者，處三年以下有期徒刑、拘役或五百元以下
                          罰金。


司法院資訊處製作；財團法人民間司法改革基金會備份。
